【裁判字號】    98,交聲,1165
【裁判日期】    980417
【裁判案由】    聲明異議
【裁判全文】
臺灣臺中地方法院刑事裁定            98年度交聲字第1165號
原處分機關  交通部公路總局臺中區監理所（豐原監理站）
異  議  人
即受處分人  甲○○
上列受處分人因違反道路交通管理處罰條例案件，對於交通部公
路總局臺中區監理所（豐原監理站）於民國九十八年三月二十六
日所為之處分（豐監稽違字第裁六三－ＨＤ0000000號）
聲明異議，本院裁定如下：
    主  文
異議駁回。
    理  由
一、原處分機關交通部公路總局臺中區監理所豐原監理站（下稱
    原處分機關）略以：異議人即受處分人（下稱異議人）甲○
    ○於民國九十八年二月十一日十四時三十六分許，騎乘車牌
    號碼ＵＡＪ－四二二號輕型機車，行經臺中縣神岡鄉○○路
    與林庄路口，因「闖紅燈（直行）」之違規，為臺中縣警察
    局保安警察隊以中縣警交字第ＨＤ0000000號舉發違
    反道路交通管理事件通知單當場掣單舉發。受處分人於九十
    八年二月二十三日提出申訴，經舉發單位函覆違規屬實，原
    處分機關於九十八年三月二十六日依道路交通管理處罰條例
    第五十三條第一項裁決受處分人罰鍰新台幣（下同）一千八
    百元，並依同條例第六十三條記違規點數三點，於法並無不
    合等語。
二、異議人聲明異議意旨略以：受處分人因失業當中，在前往就
    業服務站途中，一時誤闖紅燈，經相關單位證實確有闖紅燈
    ，但受處分人無法繳納一千八百元，受處分人當下確實無法
    繳納，爰請法院延後繳納云云。
三、按汽車駕駛人，行經有燈光號誌管制之交岔路口闖紅燈者，
    處新臺幣一千八百元以上五千四百元以下罰鍰；汽車駕駛人
    有同條例第五十三條情形者，除依原條例處罰鍰外，並記違
    規點數三點；道路交通管理處罰條例第五十三條第一項、第
    六十三條第一項第三款分別規定之。
四、經查：受處分人對於其於上開時、地有闖紅燈之違規事實並
    不爭執，復有中縣警交字第ＨＤ0000000號舉發違反
    道路交通管理事件通知單、臺中縣警察局九十八年三月五日
    中縣警交字第○九八○○三○○二四號函、原處分裁決書影
    本各一份附卷可稽，是受處分人前開違規行為，堪以認定。
    受處分人雖稱目前正處於失業中，當下無力繳納罰鍰，欲申
    請延後繳納云云，惟受處分人既確有前揭違規行為，原處分
    機關據依道路交通管理處罰條例第五十三條第一項裁決受處
    分人罰鍰一千八百元，並依同條例第六十三條記違規點數三
    點，並無不當。故本件異議為無理由，應予駁回。
五、據上論斷，應依道路交通管理處罰條例第八十七條第二項，
    道路交通案件處理辦法第十九條，裁定如主文。
中    華    民    國    98    年    4     月    17    日
                  交通法庭    法  官  周玉蘭
以上正本證明與原本無異。
如不服本裁定應於送達後五日內向本院提出抗告狀 (應附繕本)
並敘述抗告之理由。
                              書記官  黃泰能
中    華    民    國    98    年    4     月    17    日


司法院資訊處製作；財團法人民間司法改革基金會備份。
